【裁判字號】    98,上訴,1073
【裁判日期】    980625
【裁判案由】    毒品危害防制條例
【裁判全文】
臺灣高等法院臺中分院刑事判決        98年度上訴字第1073號
上  訴  人
即  被  告  乙○○
上列上訴人即被告因毒品危害防制條例案件，不服臺灣臺中地方
法院98年度訴字第922號，中華民國98年3月31日第一審判決（起
訴案號：臺灣臺中地方法院檢察署97年度毒偵字第3854號），提
起上訴，本院判決如下：
    主  文
上訴駁回。
    犯罪事實
一、乙○○曾於民國92年間，因施用毒品案件，由臺灣臺中地方
    法院裁定送臺灣臺中少年觀護所附設勒戒處所施以觀察勒戒
    後，經評定有繼續施用毒品傾向，再由同法院裁定送臺灣臺
    中戒治處所施以強制戒治，於93年1月9日因法律修正釋放出
    所。又於93年間，因施用毒品案件，經同法院以93年度訴字
    第1817號判處應執行有期徒刑9月確定，於96年2月28日縮刑
    期滿執行完畢。詎乙○○仍不知悔改，於強制戒治釋放後5
    年內，基於施用第一級毒品海洛因之犯意，於97年5月31日2
    3時許，在桃園縣中壢市○○路邊的車上，以將海洛因粉末
    摻入香菸吸食煙霧之方式，施用海洛因1次。復基於施用第
    二級毒品甲基安非他命之犯意，於上開近接時、地，另將甲
    基安非他命置入吸食器內燒烤產生煙霧之方式，施用甲基安
    非他命1次。嗣於97年5月31日23時30分許，在桃園縣中壢市
    ○○街269號「麗莊汽車旅館」303室查獲，並扣得海洛因3
    包（合計淨重4.45公克，空包裝總重1.04公克）、甲基安非
    他命1包（含袋重0.34公克）及吸食器1組，並經其同意採集
    尿液送驗，結果呈可待因、嗎啡及甲基安非他命陽性反應，
    始悉上情。
二、案經桃園縣政府警察局中壢分局報請臺灣桃園地方法院檢察
    署檢察官呈由臺灣高等法院檢察署檢察長令轉臺灣彰化地方
    法院檢察署偵查起訴。
    理    由
一、訊據上訴人即被告乙○○對於上開犯罪事實均坦承不諱，而
    被告於97年6月1日，經警查獲後採尿送驗，發現其尿液中確
    呈可待因、嗎啡及甲基安非他命陽性反應，有桃園縣政府警
    察局中壢分局被採尿人姓名編號對照表、臺灣檢驗科技股份
    有限公司濫用藥物檢驗報告各1紙在卷可稽（臺灣桃園地方
    法院檢察署偵查卷第36頁、第53頁），是其有施用第一級毒
    品海洛因及第二級毒品甲基安非他命之事實，應可確信。又
    被告曾於92年間，因施用毒品案件，由原審法院裁定送臺灣
    臺中少年觀護所附設勒戒處所施以觀察勒戒後，經評定有繼
    續施用毒品傾向，嗣經同法院裁定送臺灣臺中戒治處所施以
    強制戒治，於93年1月9日因法律修正釋放出所之事實，有臺
    灣臺中地方法院檢察署刑案資料查註紀錄表、臺灣高等法院
    被告前案紀錄表在卷足憑，本件事證已明，被告於強制戒治
    執行完畢釋放後5年內，施用第一級毒品及第二級毒品之犯
    行足堪認定。
二、按海洛因及甲基安非他命分別為毒品危害防制條例所定之第
    一級及第二級毒品，是核被告所為，係犯毒品危害防制條例
    第10條第1項及第2項之施用第一級及第二級毒品罪。其持有
    第一級及第二級毒品海洛因、甲基安非他命，嗣進而施用之
    ，持有之低度行為應為施用之高度行為所吸收，不另論罪。
    被告自承施用第一級毒品、第二級毒品之方式不同，時間顯
    有間距，其犯意不同，又犯不同罪名，應予分論併罰。又被
    告於93年間，因施用毒品案件，經原審法院以93年度訴字第
    1817號判處應執行有期徒刑9月確定，於96年2月28日縮刑期
    滿執行完畢之事實，有臺灣臺中地方法院檢察署刑案資料查
    註紀錄表、臺灣高等法院被告前案紀錄表在卷足憑，其於執
    行完畢後5年內，故意再犯本件有期徒刑以上之罪，為累犯
    ，均應依刑法第47條第1項規定各加重其刑。原審法院因認
    被告罪證明確，適用毒品危害防制條例第10條第1項、第2項
    、第18條第1項前段，刑法第11條、第47條第1項、第51條第
    5款、第38條第1項第2款規定，審酌被告前因施用毒品犯行
    ，經強制戒治後，故態復萌，再予施用毒品不輟，無視於毒
    品對於自身健康之戕害及國家對於杜絕毒品犯罪之禁令，並
    審酌被告犯後坦承犯行，態度尚佳等一切情狀，分別量處施
    用第一級毒品部分有期徒刑10月，施用第二級毒品部分有期
    徒刑4月，並定其應執行刑為有期徒刑1年。又以扣案海洛因
    3包（合計淨重4.45公克，空包裝總重1.04公克）及甲基安
    非他命1包（含袋重0.34公克），分屬毒品危害防制條例第
    二條所管制之第一級、第二級毒品，應依毒品危害防制條例
    第18條第1項前段之規定諭知沒收並銷燬之。另吸食器1組，
    為被告所有供被告施用第二級毒品所用之物，應依刑法第38
    條第1項第2款併予宣告沒收。核其認事用法均無違誤，量刑
    亦屬妥適，應予維持。被告上訴意旨認其係一行為觸犯二罪
    名，應依想像競合犯規定從重論以一罪，而執以指摘原判決
    不當，並無理由，應予駁回。
據上論斷，應依刑事訴訟法第368條，判決如主文。
本案經檢察官甲○○到庭執行職務。
中    華    民    國    98    年    6     月    25    日
            刑事第六庭  審判長法  官  李  文  雄
                              法  官  張  恩  賜
                              法  官  邱  顯  祥
上列正本證明與原本無異。
施用第一級毒品部分得上訴。
施用第二級毒品部分不得上訴。
如不服本判決應於收受送達後十日內向本院提出上訴書狀，其未
敘述上訴之理由者並得於提起上訴後十日內向本院補提理由書（
均須按他造當事人之人數附繕本）「切勿逕送上級法院」。
                              書記官  許  美  惠
中    華    民    國    98    年    6     月     25   日


司法院資訊處製作；財團法人民間司法改革基金會備份。
